# 陈版：收购业务中的会计处理

提问人：zhongzhao433 时间：2015-12-08 17:00:07
就是银行存款 1000 万，直接给乙公司的股东。 不属于同一控制下的企业，只是乙公司也从事这个行业，现在不想干了，就将企业卖掉。

回答人：chenyiwei
应将 1000 万元合并成本按“购买对价分摊”的原则合理确定所取得的被购买方可辨认净资产于购买日的公允价值，包括对*、供应商名单等无形资产也应恰当估值。在此基础上可能会确认商誉。